【裁判字號】    95,抗,288
【裁判日期】    951226
【裁判案由】    假扣押
【裁判全文】
臺灣高等法院臺南分院民事裁定  95年度抗字第288號
抗  告  人  丙○○
代  理  人  丁○○
相  對  人  台南縣大內鄉農會
法定代理人  乙○○
代  理  人  甲○○
上列抗告人因與相對人間聲請假扣押事件，對於中華民國95年6
月8日臺灣臺南地方法院所為裁定（95年度裁全字第4404號），
提起抗告，本院裁定如下：
    主  文
抗告駁回。
抗告訴訟費用由抗告人負擔。
    理  由
一、相對人在原審聲請意旨略以：抗告人於民國（下同）94年8
    月30日向相對人借款新台幣（下同）226萬元，約定於96年8
    月30日清償，利息按年息百分之7.02計付，逾期6個月以內
    者，按上開利率百分之10，逾期超過6個月以上部分，按上
    開利率百分之20計付違約金，立有借據及授信約定書在卷可
    稽。前開債務雖未屆清償期，抗告人利息僅繳至94年12月29
    日止，尚欠本金226萬元，履經催討，亦不清償。相對人為
    保全債權及將來執行起見，願供擔保以代假扣押請求原因之
    釋明，請求將抗告人所有財產在100萬元範圍內予以假扣押
    等語。
二、抗告意旨略以：抗告人向相對人於94年以前亦借款280萬元
    ，係以台南縣大內鄉○○○段第606、607-9、607-11、606-
    55、606-93、607-2地號共6筆土地擔保借款，但現在已還本
    金約60萬元，未還部分還有226萬元。但因臺灣現在經濟不
    景氣，再加上94年10月抗告人之妻子過世，用了近50萬元，
    所以抗告人現在沒有那麼多現金，才會向相對人說明每月付
    的利息約15,000元左右，是否能讓抗告人延長一點時間，抗
    告人會將延後的利息盡快補繳。相對人不但不願意，還向原
    法院聲請假扣押。全部未繳利息才8萬多元而已，需要上法
    院假扣押5筆土地嗎？該5筆土地並沒有向任何銀行借款，抗
    告人不能拿任何一筆土地向其他銀行借9萬元來還嗎？爰提
    起抗告求與廢棄原裁定，並駁回相對人假扣押之聲請等語。
三、按債權人就金錢請求或得易為金錢請求之請求，欲保全強制
    執行者，得聲請假扣押。請求及假扣押之原因，應釋明之。
    前項釋明如有不足，而債權人陳明願供擔保或法院認為適當
    者，法院得定相當之擔保，命供擔保後為假扣押；民事訴訟
    法第522條第1項及第526條第1、2項分別定有明文。
四、經查：相對人主張抗告人對其負有上揭債務，業據相對人於
    原法院提出抗告人之借據及授信約定書等為相當之釋明，並
    於本院提出原法院95年度促字第38865號支付命令在卷足憑
    。依上開規定，釋明若有不足，然相對人已陳明願供擔保者
    ，法院得定相當之擔保，命供擔保後為假扣押。本件抗告人
    既不否認其對相對人負有上開債務，僅抗告希望相對人能允
    許抗告人延後清償，惟相對人並未同意抗告人之前開請求（
    見本院卷第18頁），且此抗告理由，又非假扣押程序所應審
    認之事項。原裁定命相對人供擔保後得為假扣押，經核認事
    用法並無不合。抗告人抗告意旨，指摘原裁定不當，求與廢
    棄原裁定，為無理由，應予駁回。
五、據上論結，本件抗告為無理由，應依民事訴訟法第495條之1
    第1項、第449條第1項、第95條、第78條，裁定如主文。
中    華    民    國    95    年    12    月    26    日
                  民事第四庭  審判長法  官  王惠一
                                    法  官  林永茂
                                    法  官  王浦傑
上為正本係照原本作成。
如不服本裁定，僅得於收受本裁定正本送達後10日內以適用法規
顯有錯誤為理由，向本院提出再抗告狀（須附繕本）依法應繳納
抗告費新台幣1千元，並委任律師為訴訟代理人，經本院許可後
始可再抗告於最高法院。
中    華    民    國    95    年    12    月    27    日
                                    書記官  廖英琇
【附記】
民事訴訟法第495條之1第2項準用同法第466條之1第1、2項規定
：
(1)對於第二審判決上訴，上訴人應委任律師為訴訟代理人。但上
  訴人或其法定代理人具有律師資格者，不在此限。
(2)上訴人之配偶、三親等內之血親、二親等內之姻親，或上訴人
  為法人、中央或地方機關時，其所屬專任人員具有律師資格並
  經法院認為適當者，亦得為第三審訴訟代理人。
民事訴訟法第466條之2：
  上訴人無資力委任訴訟代理人者，得依訴訟救助之規定，聲請
  第三審法院為之選任律師為其訴訟代理人。
                                               K


司法院資訊處製作；財團法人民間司法改革基金會備份。
